臺灣花蓮地方法院刑事判決　　　　　　　　　　　　　九十一年度易緝字第二八號
　　公　訴　人　臺灣花蓮地方法院檢察署檢察官
　　被　　　告　戊○○
右列被告因竊盜案件，經檢察官提起公訴（八十九年度偵字第二九一三號），本院判
決如左：
    主  文
戊○○共同攜帶兇器、毀壞安全設備竊盜，累犯，處有期徒刑壹年。
扣案之油壓剪壹支沒收。
    事  實
一、戊○○曾於民國八十三年間因違反麻醉藥品管理條例案件，經本院於八十三年七
    月二十九日判處有期徒刑九月，同年八月三十日確定，八十四年十一月二十四日
    縮短刑期假釋期滿執行完畢，又於八十六年間因傷害案件，經本院於八十七年四
    月五日判處有期徒刑六月確定，同年六月二十六日易科罰金執行完畢，仍不知悔
    改，與甲○○（已先行審結）共同基於意圖為自己不法所有之犯意聯絡，於八十
    九年九月十四日二時三十分許，甲○○駕駛車牌號碼ＪＣ─七三七二號自小貨車
    （該車為乙○○所有，由戊○○之父蘇仙賜使用）載戊○○，至花蓮縣瑞穗鄉○○路○段三四○之三一號南山育樂股份有限公司（下稱南山公司）之倉庫外，由
    甲○○在外把風，戊○○持其所有、客觀上足對人之生命、身體、安全構成威脅
    而具有危險性之兇器油壓剪一支，毀壞倉庫外圍鐵絲網安全設備，侵入夜間無人
    居住之該公司倉庫內，竊取船外機十五台（已報廢但零件尚可使用），擬販賣圖
    利。嗣於同日三時五十分許，為警當埸查獲，並扣得油壓剪一支。
二、業經花蓮縣警察局鳳林分局報告臺灣花蓮地方法院檢察署檢察官偵查起訴。
    理  由
一、訊據被告蘇進中固然坦承於前開時間、地點取得船外機十五台之事實，然而否認
    加重竊盜犯行，辯稱：我與我岳父有恩怨，才報復他故意破壞，並不是要竊盜云
    云。經查，被告蘇進中如何與甲○○竊取上揭船外機十五台之事實，業據被告蘇
    進中於警訊中供述在卷，核與同案被告甲○○於警訊、偵查及本院訊問、審理中
    供述情節相符；證人丙○○（被告蘇進中之岳父）證稱：我從不過問被告蘇進中
    的事，我很久以前曾在南山公司當救生員，二年前並沒有在那邊工作，被告蘇進
    中當時與我並沒有口角。我根本不了解被告與我嘔什麼氣。他做什麼事情我不知
    道，不知道為何牽連到我。證人乙○○（被告蘇進中之大嫂）證稱：我是後來才
    知道，當初被告蘇進中與他岳父有點爭執，但我不清楚什麼爭執。（均見本院九
    十一年八月十三日審判筆錄）；參酌被告蘇進中行竊時丙○○並未在南山公司任
    職，被告倘若僅意在報復丙○○而故意破壞，應針對丙○○個人為之，而無竊取
    當時與丙○○並無關係之南山公司所有前開船外機十五台之理？被告蘇進中前開
    所辯，顯係卸責之詞；此外，並有南山公司經理丁○○在警訊、本院訊問時陳述
    可參，及證人蘇仙賜在警訊時所述足憑，復有贓證物品認領保管收據、贓物一覽
    表、查獲報告書、現場圖、車籍作業系統－查詢認可資料各一件、照片六張，暨
    扣案油壓剪一支在卷可稽。綜上所述，被告加重竊盜犯行事證明確，洵堪認定。
二、核被告蘇進中所為，係犯刑法第三百二十一條第一項第三款、第二款之攜帶兇器
    、毀壞安全設備竊盜罪。毀壞安全設備部分本即含有毀損之性質，毀損部分應為
    該罪所吸收，不再論罪。被告戊○○與甲○○間有犯意聯絡及行為分擔，均為共
    同正犯。再查：南山泛舟公司上址之倉庫，夜間無人看守居住乙節，業據證人丁○○於本院訊問時結證明確（本院八十九年度易字第七三一號竊盜案件卷第四三
    頁參照），並有花蓮縣警察局鳳林分局九十年一月九日函在卷足參（本院前開卷
    第三七頁），公訴人誤認該處為夜間有人居住之建築物，而認被告所犯尚應論以
    刑法第三百二十一條第一項第一款之加重條件，顯有未洽。被告曾有如事實欄所
    載之犯罪前科與執行紀錄，此有臺灣高等法院被告全國前案紀錄表附卷可稽，其
    於刑之執行完畢後五年內再犯本件有期徒刑以上之罪，為累犯，爰依刑法第四十
    七條規定加重其刑。爰審酌被告蘇進中素行不良，其攜帶兇器、毀壞安全設備竊
    取船外機十五台之犯罪動機、目的、手段，及被告犯後否認犯行等一切情狀，量
    處如主文所示之刑。
三、扣案之油壓剪一支為被告戊○○所有，已據被告戊○○於警訊時及本院審理中陳
    述甚詳，爰依刑法第三十八條第一項第二款宣告沒收。
據上論斷，應依刑事訴訟法第二百九十九條第一項前段，刑法第二十八條、第三百二
十一條第一項第三款、第二款、第四十七條、第三十八條第一項第二款，判決如主文
。
本案經檢察官李子春到庭執行職務
中      華      民      國    九十一    年      八      月     十五     日
                              臺灣花蓮地方法院刑事庭
                                  法  官  林  麗  玉
右正本證明與原本無異。
如對本判決不服，應於送達後十日內，向本院提出上訴狀。（應抄附繕本）告訴人或
被害人如對於本判決不服者，應具備理由請求檢察官上訴，其上訴期間之計算係以檢
察官收受判決正本之日期為準。
                                  法院書記官
中      華      民      國    九十一    年      八      月     十六     日
附錄本判決論罪之法律條文：
刑法第三百二十一條：
犯竊盜罪而有左列情形之一者，處六月以上、五年以下有期徒刑：
一、於夜間侵入住宅或有人居住之建築物、船艦或隱匿其內而犯之者。
二、毀越門扇、牆垣或其他安全設備而犯之者。
三、攜帶兇器而犯之者。
四、結夥三人以上而犯之者。
五、乘火災、水災或其他災害之際而犯之者。
六、在車站或埠頭而犯之者。
前項之未遂犯罰之。
